臺灣桃園地方法院刑事判決　　　　　　　　　　　　　九十年度易字第二一一九號
　　公　訴　人　臺灣桃園地方法院檢察署檢察官
　　被　　　告　丙○○
　　選任辯護人　李慧珠律師
　　　　　　　　陳適庸律師
　　被　　　告　乙○○
右列被告因傷害等案件，經檢察官提起公訴（九十年度偵字第九七二五號、九十年度
偵字第九七三三號），本院判決如左：
    主  文
丙○○被訴恐嚇部分，無罪。其餘被訴部分，公訴不受理。
乙○○公訴不受理。
    理  由
一、公訴意旨略以：被告乙○○、丙○○原係設於桃園縣龜山鄉兔坑村大湖頂三十九
    之一號「雲山冷泉、土雞莊」合夥股東之一，分別佔合夥股份十五分之七及十五
    分之一。被告丙○○自民國八十九年五月一日起，以第三人吳青雲之名義以每月
    新臺幣（下同）五萬元，向被告乙○○租用「雲山冷泉、土雞莊」前段餐廳部分
    之經營權，被告乙○○則以每一股份支付七千五百元之代價，取得自八十九年八
    月一日起，有關冷泉部分之經營權。嗣因餐廳部分經營不善，被告丙○○要求乙○○以高價贖回遭拒，二人因此時起爭執，被告丙○○自五月間某日起，竟基於
    恐他人之概括犯意，曾多次持刀至冷泉部分向被告乙○○表示「拿錢買回土雞城
    ，否則找人教訓」等恐嚇被告乙○○，並毆打被告乙○○所僱用之員工陳深山等
    （未據告訴），嗣同年十月十五日上午，被告丙○○再以「拿出五百萬元買受土
    雞城，否則不得營業，我會找人來教訓你」等語恐嚇被告乙○○，均使被告乙○○心生畏懼，致生危害於安全。被告丙○○更於同日二十二時許，借酒後壯膽至
    冷泉部分找被告乙○○理論，二人一言不合，雙方即出於互相傷害之意思毆打對
    方，致被告乙○○受有右腳拇趾撞傷血腫、右小腿脛部挫傷瘀血；被告丙○○亦
    受有臉部及頭部撕裂傷之傷害。因認被告乙○○涉犯刑法第二百七十七條第一項
    之傷害罪嫌；被告丙○○除亦涉有上述之傷害罪外，另涉犯刑法第三百零五條單
    純恐嚇罪嫌。
二、無罪部分：
  （一）按犯罪事實應依證據認定之，無證據不得推定其犯罪事實。又不能證明被告
        犯罪者，應諭知無罪之判決，刑事訴訟法第一百五十四條、第三百零一條第
        一項分別定有明文。又「認定不利於被告之事實，需依積極證據，苟積極證
        據不足為不利於被告之認定時，即應為有利於被告之認定，更不必有何有利
        之證據」；「告訴人之告訴，係以使被告受刑事訴追為目的，是其陳述是否
        與事實相符，仍應調查其他證據以資審認。」最高法院三十年上字第八一六
        號判例、五十二年台上字第一三○○號判例參照。
  （二）公訴意旨認被告丙○○涉犯刑法第三百零五條恐嚇危害於安全罪，無非係以
        告訴人乙○○之指述及證人甲○○之證詞為其論據。惟訊據被告丙○○固坦
        承於八十九年十月十五日晚上曾至告訴人乙○○店裡，並與告訴人之受僱人
        曾春發發生衝突，惟堅詞否認有何恐嚇之犯行，辯稱：於八十九年十月十五
        日上午未去找告訴人乙○○。辯護人為被告辯護稱：告訴人乙○○於九十年
        一月八日所提告訴狀，僅指被告於八十九年十月十五日上午前往恐嚇，如果
        八十九年五月起即陸續有恐嚇情事，何以未於告訴狀中敘及；且告訴人乙○○嗣亦指稱被告丙○○於右述時間，並未帶任何工具；且果被告丙○○帶長
        達二十幾公分的刀插在腰部，如何行走；證人林雪瑛為告訴人乙○○之外甥
        女，證言有偏頗之虞，且前後陳述不一，不足作為被告丙○○不利之認定等
        語。
  （三）經查：
    １、告訴人乙○○於九十年一月八日所出具之告訴狀指稱：被告丙○○於八十九
        年十月十五日上午至冷泉浴場嚇稱：「拿出伍佰萬元買受土雞城，否則不得
        營業，我會找人來教訓你。」，致使其心生畏懼（參他字第一六二號卷第三
        頁）；嗣於本院調查時指稱：「當天上午（八十九年十月十五日），丙○○
        一人去找我，說要把他經營的土雞城讓我經營，要和我談價錢。」、「他當
        時說：你是台北人，我是本地人，沒有五百萬元，那大家都不要做了。我當
        時跟他說，我考慮看看，他就離開了。那天，他並沒有帶任何工具。」（參
        本院九十年九月二十四日訊問筆錄）等語。告訴人乙○○對於被告丙○○當
        天如何恐嚇，前後陳述不盡相同。而徵諸證人甲○○於偵查中證稱：「八十
        九年十月十五日晚上十點多，黃來現場，當日是否帶刀我不清楚，他過來時
        ，說要拿五百萬，林才能經營土雞城，當時林躺在按摩椅上，黃過去踢他，
        叫他起來，．．．。」（參他字第一六二號卷第二十七至二十八頁），嗣於
        本院調查時證稱：「丙○○經常在喝酒後到冷泉，要找乙○○，為了股東的
        事爭執，那天，丙○○來時，乙○○躺在椅子上睡覺，我和丁○○、曾春發
        、老闆娘都在泡茶，丙○○來對著我們一群人說：沒有五百萬元不成，我是
        在地人，不然，大家試試看，且拍桌子並大聲說話，但我們都不理會他，他
        突然回頭走向乙○○躺的地方，用腳大力踢乙○○，對乙○○說：睡什麼，
        起來，．．．。」（參本院八十九年九月二十四日訊問筆錄）等語，證人甲○○自偵查伊始，至本院調查時，均未就被告丙○○於八十九年十月十五日
        上午與告訴人之爭執有所陳述，是其就當日晚上情形所為之證詞，不足作為
        被告丙○○於當日上午恐嚇告訴人乙○○之證據。另證人丁○○於偵查中證
        稱：「當時林躺在按摩椅上睡覺，黃好像喝了酒，口氣不太好，但我不記得
        他說了什麼，我注意到的時候，雙方已發生拉扯，雙方手上沒有武器。」（
        參他字第一六二號卷第六十三頁）；嗣於本院調查時證稱：八十九年十月十
        五日上午未去冷泉上班，傍晚的時候才去的（參本院九十年九月二十四日訊
        問筆錄），因此，證人丁○○既未於當天早上到班，自未目擊被告丙○○是
        否恐嚇告訴人乙○○，是其所為之證詞，亦不足證明被告丙○○於上開時、
        地，恐嚇告訴人乙○○。綜合上述，就告訴人乙○○所指被告丙○○於八十
        九年十月十五日上午至冷泉恐嚇部分，除告訴人之指述外，並無其他之證據
        足資佐證告訴人乙○○所指述之事實為真實，而告訴人乙○○之陳述亦前後
        未盡相同，已如前述，揆諸首揭判例，自難徒以告訴人乙○○之指訴，認定
        被告丙○○有公訴人所指八十九年十月十五日上午恐嚇告訴人乙○○之犯行
        。
    ２、告訴人所指述被告自八十九年五月間起多次持刀恐嚇部分，告訴人於偵查時
        指稱：「去年五月中起，多次拿長約二十公分之水果刀，對我及工人說：誰
        得罪我，我就殺誰。」，致其心生畏懼（參他字第一六二號卷第二十一頁）
        ；嗣於本院調查時稱：被告丙○○曾帶刀二、三次，要我拿五百萬元跟他買
店，不買的話，大家都不要做了。有一次，刀子曾經拿出來，但沒有指著我
        、恐嚇我。（參本院九十年十二月十九日訊問筆錄）等語，但告訴人於出具
        告訴狀提出告訴時，完全未提及此一部分事實，當時僅提及被告丙○○於八
        十九年十月十五日上午至其經營之冷泉對之恐嚇，有其所提之前述告訴狀在
        卷可稽，果被告丙○○之前曾帶刀恐嚇：誰得罪我，我就殺誰，告訴人乙○○豈有不於告訴狀中載明之理，因此，被告究竟有無持刀恐嚇，即非無疑。
        雖證人甲○○於偵查中證稱：「黃常過來吵鬧，但我只看過一次他有帶刀，
        當時黃拿刀那次，黃並說：誰惹我，就給我注意。」（參他字第一六二號卷
        第二十八頁）及於本院調查證稱：「約九月底，有看過一次，他說他是在地
        人，不好好配合，大家就不要做了，他曾拿刀出來比畫一下。」（本院九十
        年九月二十四日訊問筆錄），證人甲○○對於被告丙○○持刀前來告訴人乙○○所經營之冷泉時，究竟是說：誰惹我，就給我注意，抑或說：他是在地
        人，不好好配合，大家就不要做了。前後陳述不一，亦難遽信。且果如告訴
        人乙○○所言，被告丙○○自八十九年五月間起即多次持刀恐嚇，致其心生
        畏懼，則何以告訴人在雙方於八十九年十月十五日晚上發生肢體衝突前，告
        訴人乙○○未曾向警察機關報案，而仍然在上址繼續營業，天天面對被告丙○○，並與之毗鄰經營，是由此推知，被告丙○○雖曾要求告訴人乙○○買
        下土雞城，其間或口氣不佳，但尚不致使告訴人心生畏懼，因此，亦尚難認
        被告丙○○曾自八十九年五月間起至八十九年十月十五日上午之前，對告訴
        人乙○○恐嚇。
    ３、綜合上述，本件除告訴人之指述外，並無其他證據證明被告丙○○於八十九
        年十月十五日上午對告訴人乙○○恐嚇，致告訴人乙○○心生畏懼。又就公
        訴意旨所指被告丙○○自八十九年五月間起多次持刀恐嚇部分，除告訴人乙○○之指述外，雖證人甲○○亦證稱見過被告持刀恐嚇一次，但告訴人乙○○及證人甲○○並未能具體指明被告丙○○實施恐嚇之時、地，且二人所述
        恐嚇時所出具之恐嚇語言，亦有出入，尚難遽以其二人有瑕疵之陳述，作為
        被告丙○○不利認定之證據，果被告丙○○確曾持刀至告訴人乙○○經營之
        冷泉，但告訴人乙○○在雙方於八十九年十月十五日發生肢體衝突前，均未
        報案，仍然繼續經營冷泉，天天與被告丙○○互相毗鄰經營，益見告訴人乙○○並無心生畏懼之情事，核亦與刑法第三百零五條恐嚇危害於安全之要件
        有間。此外，復查無其他積極之證據足資證明被告丙○○有公訴人所指之恐
        嚇犯行，既不能證明被告犯罪，揆諸前開規定及說明，此部分即應為被告丙○○無罪之諭知。
三、公訴不受理部分：
  （一）按告訴乃論之罪，告訴人於第一審辯論終結前得撤回其告訴，又告訴經撤回
        者，法院應諭知不受理之判決，刑事訴訟法第二百三十八條第一項、第三百
        零三條第三款定有明文。
  （二）本件被告乙○○、丙○○二人所各別涉犯之刑法第二百七十七條第一項傷害
        罪，依同法第二百八十七條前段規定，須告訴乃論，茲分別據被告（兼告訴
        人）二人具狀撤回傷害告訴，有撤回狀附卷可稽。揆諸前開法條意旨，應諭
        知不受理之判決。
據上論斷，應依刑事訴訟法第三百零一條第一項、第三百零三條第三款，判決如主文
。
本案經檢察官郭靜文到庭執行職務。
中      華      民      國    九十一    年      一      月    二十四    日
        臺灣桃園地方法院刑事第二庭
                                    審判長法  官  王  兆  飛
                                          法  官  曾  正  耀
                                          法  官  李  桂  英
右正本證明與原本無異。
如不服本判決，應於判決送達後十日內，向本院提出上訴狀。
                                          書記官  梁  麗  雲
中      華      民      國    九十一    年      一      月    二十五    日
